【裁判字號】    89,交訴,134
【裁判日期】    891207
【裁判案由】    公共危險等
【裁判全文】
臺灣板橋地方法院刑事判決                        八十九年度交訴字第一三四號
    公  訴  人  臺灣板橋地方法院檢察署檢察官
    被      告  乙○○
    選任辯護人  黃銀河律師
右列被告因公共危險等案件，經檢察官提起公訴（八十九年度偵字第一○六六九號）
，本院判決如左：
    主  文
乙○○被訴公共危險部分無罪。
被訴過失傷害部分不受理。
    理  由
甲、被告被訴公共危險犯行部分：
一、公訴意旨詳如起訴書所載（如附件）。
二、按公訴人認被告乙○○涉有駕車肇事致告訴人甲○○受傷而逃逸之公共危險罪犯
    行，無非以其犯罪事實業據告訴人指訴歷歷，並有道路交通事故調查報告表、診
    斷證明書附卷可資佐證為其論據。惟訊據被告乙○○堅決否認有上開肇事逃逸之
    犯行，辯稱：車禍當天因伊在路口停車，告訴人機車騎出撞及伊汽車，伊有下車
    詢問告訴人受傷情形，是否需送醫，後因告訴人稱伊先生要過來，不用去醫院，
    伊因有事趕時間，且認雙方均有過失，才先行離去，並無逃逸之意思等語。
三、按犯罪事實應依證據認定之，無證據不得推定其犯罪事實，刑事訴訟法第一百五
    十四條定有明文。而所謂證據，係指足以證明被告確有犯罪行為之積極證據而言
    ，該項證據須適於為被告犯罪之證明者，始得採為斷罪之資料；再告訴人之告訴
    ，係以使被告受刑事訴追為目的，是其陳述是否與事實相符，仍應調查其他證據
    以資審認（參照最高法院六十九年臺上字第四九一三號、五十二年臺上字第一三
    ○○號等判例要旨）。經查，被告上開所辯之情，業據告訴人於本院八十九年十
    一月二十三日調查時陳明：被告當時有將伊機車牽走，並將伊扶起來，問伊是否
    要去醫院，因伊先生在附近，伊說伊先生會送伊去醫院，被告誤以為伊是說伊沒
    事，且因有急事，才先行離去，應是誤會等語，足見被告肇事後，係因誤認告訴
    人傷勢無礙，且尚有急事，才先行離去，要難認被告有肇事致人受傷後逃逸之犯
    意，從而即難謂被告有肇事致人受傷而逃逸之公共危險罪犯行，此外復查無其他
    積極證據足認被告確有上開肇事逃逸之犯行，是本件此部分不能證明被告犯罪，
    自應為無罪判決之諭知。
乙、被告被訴過失傷害犯行部分：
一、按告訴乃論之罪，告訴人於第一審辯論終結前得撤回其告訴，又告訴經撤回者，
    應諭知不受理之判決，刑事訴訟法第二百三十八條第一項、第三百零三條第三款
    定有明文。
二、本件告訴人甲○○告訴被告乙○○過失傷害部分，起訴書認被告係觸犯刑法第二
    百八十四條第一項後段之過失致重傷罪（查告訴人所受傷害與刑法第十條第四項
    規定之「重傷」未符，應僅係犯同條項前段之過失傷害罪，起訴意旨所認尚有未
    洽），依同法第二百八十七條前段之規定，須告訴乃論。然此部分業據告訴人當
    庭撤回其告訴，有本院八十九年十一月二十三日訊問筆錄在卷可按，又被告此部
    分犯行與前開肇事逃逸之公共危險犯行，係犯意各別，行為互殊，自應分論併罰
    ，是被告所犯此過失傷害部分，經告訴人撤回告訴，揆諸首開說明，爰另為不受
    理判決之諭知。
據上論斷，應依刑事訴訟法第三百零一條第一項、第三百零三條第三款，判決如主文
。
本案經檢察官陳盈錦到庭執行職務
中      華      民      國    八十九    年     十二     月      七      日
                                    臺灣板橋地方法院交通法庭
                                        法  官  彭  全  曄
右正本證明與原本無異
如不服本判決應於送達後十日內向本院提出上訴狀
                                        書記官  梁  宜  庭
中      華      民      國    八十九    年     十二     月     十六     日


司法院資訊處製作；財團法人民間司法改革基金會備份。
